# LINA CAMILA PÁEZ ARIAS

Administradora de la Seguridad y Salud Ocupacional de la Universidad Militar Nueva Granada, especializada en alta gerencia de la seguridad y defensa. Actualmente, me encuentro inmersa en el estudio de una Maestría en Asuntos Globales y Procesos Políticos. Mi enfoque profesional se orienta hacia los procesos de migración, la lucha contra la xenofobia y la promoción de los derechos humanos.

Poseo habilidades técnicas sólidas que abarcan el manejo del paquete Office, destreza en contabilidad, así como la capacidad de generar bases de datos, realizar análisis profundos y elaborar informes detallados.



#### EXPERIENCIA LABORAL

**Medisalud UT** 2021 - 2022

## Coordinador de prestaciones económicas y SST

- Coordinar y ejecutar el SG-SST de los diferentes departamentos a cargo.
- Realizar sensibilización y capacitación en los temas de Seguridad y salud en el trabajo.
- presentar indicadores de calidad de manera mensual con relación al mantenimiento de sistemas integrados de calidad- prestaciones económicas
- Reporte de actividades para final de mes (INDICADORES), realización de informes de gestión de SST para Nacional Grupo Medilaser.
- Recibir auditorias internas del SG-SST y auditorias externas de prestaciones económicas de fiduprevisora- Magisterio.
- Realización de informes de prestaciones económicos para fiduprevisora - Magisterio.( procesos de calificación, seguimientos de reportes de accidentes de trabajo, ausentismo y enfermedad laboral)

# Consorcio obras Bunker y Museo UPTC Coordinador SST

2021 - 2021

- Creación y desarrollo de protocolo de bioseguridad en Obra.
- Actividades de prevención y promoción de la salud SST en obra.
- Implementación y desarrollo del sistema de gestión de seguridad y salud en el trabajo.
- Realización de inspecciones de máquinas y herramientas.
- Informes de desarrollo de SST.
- Manejo y mantenimiento de indicadores de gestión de calidad.
- Entrega de informes de gestión SST.

# R & C Consultores

2020 - 2021

### Líder de SST

- Auditorías internas y externas de sistemas de gestión integrados.
- Asesoría en sistemas de gestión integrados (BASC, ISO 9001, SST).
- Implementación y desarrollo de sistemas integrales de gestión en empresas de aduanas, logística, construcción y restaurantes.
- Inspecciones de procesos.
- Realización de actividades de los programas de gestión del riesgo, programas de vigilancia epidemiológica, promoción y prevención...
- Desarrollo de actividades de capacitación y entrenamiento en calidad, Seguridad en la cadena de suministro, Seguridad y Salud en el Trabajo y Medio Ambiente.

#### **CONTACTO**



**S** 3108895109



paezariaslina@gmail.com



# FORMACIÓN ACADÉMICA

#### Actualmente

#### **Universidad del Rosario**

Maestría en asuntos globales y procesos políticos.

2021 - 2022

# **Universidad Militar Nueva Granada**

Especialización en alta gerencia de la seguridad y defensa

2016 - 2020

## **Universidad Militar Nueva Granada**

Administración de la Seguridad y Salud Ocupacional

#### **CURSOS**

Participación durante 2 años en el semillero de investigación. SEMILLERO SESASO (Seguridad Salud y Sociedad).

Certificada en idioma portugués IBRACO -Instituto de Cultura de Brasil